# 可供出售金融资产核算

提问人：1091 时间：2015-09-01 12:06:25
A公司持有B公司5%的三无股权，计入可供出售金融资产科目、按照投资成本核算， 2015 年 3 月，B公司新三板上市，可以提供市场交易价格，请问这样情况，A公司是否需要按照市价重新核算，调整可供出售金融资产科目金额？谢啦。

回答人：chenyiwei
请参考《企业会计准则第 22 号——金融工具确认和计量》第三十六条、第三十八条：
第三十六条 对按照本准则规定应当以公允价值计量，但以前公允价值不能可靠计量的金融资产或金融负债，企业应当在其公允价值能够可靠计量时改按公允价值计量，相关账面价值与公允价值之间的差额按照本准则第三十八条的规定处理。
第三十八条 金融资产或金融负债公允价值变动形成的利得或损失，除与套期保值有关外，应当按照下列规定处理： （一）以公允价值计量且其变动计入当期损益的金融资产或金融负债公允价值变动形成的利得或损失，应当计入当期损益。 （二）可供出售金融资产公允价值变动形成的利得或损失，除减值损失和外币货币性金融资产形成的汇兑差额外，应当直接计入所有者权益，在该金融资产终止确认时转出，计入当期损益。 可供出售外币货币性金融资产形成的汇兑差额，应当计入当期损益。采用实际利率法计算的可供出售金融资产的利息，应当计入当期损益；可供出售权益工具投资的现金股利，应当在被投资单位宣告发放股利时计入当期损益。 与套期保值有关的金融资产或金融负债公允价值变动形成的利得或损失的处理，适用《企业会计准则第 24 号——套期保值》。

提问人：cgxx168 时间：2015-09-01 21:28:03
A公司持有B公司5%的三无股权，计入可供出售金融资产科目,由于没有公允价值，只能按照投资成本核算，现在事务所审计时说不行，需要公允价值计量，对于这个难道我还需要请评估师评估？

回答人：chenyiwei
如果确实无法合理确定其公允价值的，则按照《企业会计准则第 22 号——金融工具确认和计量》第三十二条规定，可以按成本进行后续计量。事实上原先作为长投核算的很多“三无”投资转为可供出售后都是这种情况。